<!DOCTYPE html PUBLIC "-//W3C//DTD XHTML 1.0 Transitional//EN" "http://www.w3.org/TR/xhtml1/DTD/xhtml1-transitional.dtd">
<html xmlns="http://www.w3.org/1999/xhtml">
<head>
	<meta http-equiv="Content-Type" content="text/html; charset=iso-8859-1" />
	<title>Ymmärrä suomea</title>
	<style type="text/css" media="all">@import "css/styles.css";</style>
	<script type="text/javascript" src="swfobject.js"></script>
</head>
<body class="font-medium">
	<div id="main-wrapper">
		<div id="topbar"></div>
		<div id="main-menu">
			<table cellspacing="0" cellpadding="0" border="0" class="add-links"><tr>
				<td class="item"><img class="raquo" src="i/raquo.gif" alt="" height="7" width="4" /><a href="/ymmarra/index.php?moduli=sanakirja">Sanakirja</a></td>
				<td class="item"><img class="raquo" src="i/raquo.gif" alt="" height="7" width="4" /><a href="/ymmarra/index.php?moduli=verbit">Verbiluettelo</a></td>
				<td class="item"><img class="raquo" src="i/raquo.gif" alt="" height="7" width="4" /><a href="/ymmarra/index.php?moduli=kielioppi">Kielioppi</a></td>
			</tr></table>
			<table cellspacing="0" cellpadding="0" border="0"><tr>
				<td class="item"><img class="raquo" src="i/raquo.gif" alt="" height="7" width="4" /><a href="/ymmarra/index.php">Etusivu</a></td>
				<td class="item"><img class="raquo" src="i/raquo.gif" alt="" height="7" width="4" /><a href="/ymmarra/index.php?moduli=tekstit">Lukutekstit</a></td>
			</tr></table>
		</div>
		<div id="content">
			<table cellspacing="0" cellpadding="0" border="0" id="content-wrapper"><tr>
				<td>
					<div id="left-menu">
												<div class="header-verb"><span>Verbit</span></div>
						<div class="menu">
								<div class="init"><a href="/ymmarra/index.php?moduli=verbit&kirjain=a">A</a></div>
								<div class="init"><a href="/ymmarra/index.php?moduli=verbit&kirjain=e">E</a></div>
								<div class="init"><a href="/ymmarra/index.php?moduli=verbit&kirjain=h">H</a></div>
								<div class="init"><a href="/ymmarra/index.php?moduli=verbit&kirjain=i">I</a></div>
								<div class="init"><a href="/ymmarra/index.php?moduli=verbit&kirjain=j">J</a></div>
								<div class="init"><a href="/ymmarra/index.php?moduli=verbit&kirjain=k">K</a></div>
								<div class="init"><a href="/ymmarra/index.php?moduli=verbit&kirjain=l">L</a></div>
								<div class="init"><a href="/ymmarra/index.php?moduli=verbit&kirjain=m">M</a></div>
								<div class="init"><a href="/ymmarra/index.php?moduli=verbit&kirjain=n">N</a></div>
								<div class="init"><a href="/ymmarra/index.php?moduli=verbit&kirjain=o">O</a></div>
								<div class="init"><a href="/ymmarra/index.php?moduli=verbit&kirjain=p">P</a></div>
								<div class="init"><a href="/ymmarra/index.php?moduli=verbit&kirjain=r">R</a></div>
								<div class="init"><a href="/ymmarra/index.php?moduli=verbit&kirjain=s">S</a></div>
								<div class="init"><a href="/ymmarra/index.php?moduli=verbit&kirjain=t">T</a></div>
								<div class="init"><a href="/ymmarra/index.php?moduli=verbit&kirjain=u">U</a></div>
								<div class="init"><a href="/ymmarra/index.php?moduli=verbit&kirjain=v">V</a></div>
								<div class="init"><a href="/ymmarra/index.php?moduli=verbit&kirjain=y">Y</a></div>
								<div class="init"><a href="/ymmarra/index.php?moduli=verbit&kirjain=Ä">Ä</a></div>
						</div>					</div>
				</td>
				<td>
					<div id="main-content">
						<div id="path">
							<a href=".">Etusivu</a> &gt; <a href="/ymmarra/index.php?moduli=verbit&kirjain=U">U</a>						</div>
													<h1>USKALTAA</h1>
						<table cellspacing="0" cellpadding="0" border="0">
							<tr>
								<td colspan="2" style="padding-bottom:10px;"><strong>Aktiivin indikatiivi</strong></td>
							</tr>
							<tr>
								<td><pre>PREESENS                   
minä      uskallan         
sinä      uskallat         
hän       uskaltaa         
me        uskallamme       
te        uskallatte       
he        uskaltavat       

PASSIIVI
          uskalletaan      

IMPERFEKTI                 
         uskalsin          
         uskalsit          
         uskalsi           
         uskalsimme        
         uskalsitte        
         uskalsivat        

PASSIIVI
         uskallettiin      

PERFEKTI
olen     uskaltanut        
olet     uskaltanut        
on       uskaltanut        
olemme   uskaltaneet       
olette   uskaltaneet       
ovat     uskaltaneet       

PASSIIVI
on       uskallettu        

PLUSKVAMPERFEKTI
olin     uskaltanut        
olit     uskaltanut        
oli      uskaltanut        
olimme   uskaltaneet       
olitte   uskaltaneet       
olivat   uskaltaneet       

PASSIIVI
oli      uskallettu        
</pre></td>
								<td>&nbsp;&nbsp;&nbsp;</td>
								<td><pre>      KIELTOMUOTO 
      en        uskalla
      et        uskalla
      ei        uskalla
      emme      uskalla
      ette      uskalla
      eivät     uskalla


      ei        uskalleta

   
      en        uskaltanut
      et        uskaltanut
      ei        uskaltanut
      emme      uskaltaneet
      ette      uskaltaneet
      eivät     uskaltaneet


      ei        uskallettu


      en      ole uskaltanut
      et      ole uskaltanut
      ei      ole uskaltanut
      emme    ole uskaltaneet
      ette    ole uskaltaneet
      eivät   ole uskaltaneet


      ei      ole uskallettu


      en    ollut  uskaltanut
      et    ollut  uskaltanut
      ei    ollut  uskaltanut
      emme  olleet uskaltaneet
      ette  olleet uskaltaneet
      eivät olleet uskaltaneet


      ei    ollut  uskallettu
</pre></td>
							</tr>
						</table>
						<table cellspacing="0" cellpadding="0" border="0">
							<tr>
								<td colspan="2" style="padding-bottom:10px;"><strong>Aktiivin konditionaali</strong></td>
							</tr>
							<tr>
								<td><pre>PREESENS
minä     uskaltaisin       
sinä     uskaltaisit       
hän      uskaltaisi        
me       uskaltaisimme     
te       uskaltaisitte     
he       uskaltaisivat     

PASSIIVI
         uskallettaisiin   

PERFEKTI
olisin   uskaltanut        
olisit   uskaltanut        
olisi    uskaltanut        
olisimme uskaltaneet       
olisitte uskaltaneet       
olisivat uskaltaneet       

PASSIIVI
olisi    uskallettu        
</pre></td>
								<td>&nbsp;&nbsp;&nbsp;</td>
								<td><pre> 
      en          uskaltaisi
      et          uskaltaisi
      ei          uskaltaisi
      emme        uskaltaisi
      ette        uskaltaisi
      eivät       uskaltaisi


      ei          uskallettaisi


      en olisi    uskaltanut
      et olisi    uskaltanut
      ei olisi    uskaltanut
      emme olisi  uskaltaneet
      ette olisi  uskaltaneet
      eivät olisi uskaltaneet


      ei olisi    uskallettu
</pre></td>
							</tr>
						</table>
						<table cellspacing="0" cellpadding="0" border="0">
							<tr>
								<td colspan="2" style="padding-bottom:10px;"><strong>Aktiivin potentiaali</strong></td>
							</tr>
							<tr>
								<td><pre>PREESENS
minä     uskaltanen        
sinä     uskaltanet        
hän      uskaltanee        
me       uskaltanemme      
te       uskaltanette      
he       uskaltanevat      

PASSIIVI
         uskallettaneen    

PERFEKTI
lienen   uskaltanut        
lienet   uskaltanut        
lienee   uskaltanut        
lienemme uskaltaneet       
lienette uskaltaneet       
lienevät uskaltaneet       

PASSIIVI
lienee   uskallettu        
</pre></td>
								<td>&nbsp;&nbsp;&nbsp;</td>
								<td><pre> 
      en          uskaltane
      et          uskaltane
      ei          uskaltane
      emme        uskaltane
      ette        uskaltane
      eivät       uskaltane


      ei          uskallettane


      en    liene uskaltanut
      et    liene uskaltanut
      ei    liene uskaltanut
      emme  liene uskaltaneet
      ette  liene uskaltaneet
      eivät liene uskaltaneet


      ei    liene uskallettu
</pre></td>
							</tr>
						</table>
						<table cellspacing="0" cellpadding="0" border="0">
							<tr>
								<td colspan="2" style="padding-bottom:10px;"><strong>Aktiivin imperatiivi</strong></td>
							</tr>
							<tr>
								<td><pre>PREESENS

(sinä)   uskalla           
(hän)    uskaltakoon       
(me)     uskaltakaamme     
(te)     uskaltakaa        
(he)     uskaltakoot       

PASSIIVI
         uskallettakoon    

PERFEKTI

ole      uskaltanut        
olkoon   uskaltanut        
olkaamme uskaltaneet       
olkaa    uskaltaneet       
olkoot   uskaltaneet       

PASSIIVI

olkoon   uskallettu        
</pre></td>
								<td>&nbsp;&nbsp;&nbsp;</td>
								<td><pre> 

      älä         uskalla
      älköön      uskaltako
      älkäämme    uskaltako
      älkää       uskaltako
      älkööt      uskaltako


      älköön      uskallettako



      älä ole       uskaltanut
      älköön olko   uskaltanut
      älkäämme olko uskaltaneet
      älkää olko    uskaltaneet
      älkööt olko   uskaltaneet



      älköön olko   uskallettu
</pre></td>
							</tr>
						</table>
						<table cellspacing="0" cellpadding="0" border="0">
							<tr>
								<td colspan="2" style="padding-bottom:10px;"><strong>Verbin nominaalimuodot</strong></td>
							</tr>
							<tr>
								<td><pre>I INFINITIIVI              

Lyhyempi muoto:            
         uskaltaa          

Pitempi muoto:             
         uskaltaakseni     
         uskaltaaksesi
         uskaltaakseen
         uskaltaaksemme
         uskaltaaksenne
         uskaltaakseen

III  INFINITIIVI           

inessiivi    uskaltamassa  
elatiivi     uskaltamasta  
illatiivi    uskaltamaan   
adessiivi    uskaltamalla
abessiivi    uskaltamatta  
instruktiivi uskaltaman    
                           
Passiivi
instruktiivi uskallettaman 
                           
                           
</pre></td>
								<td>&nbsp;&nbsp;&nbsp;</td>
								<td><pre> II INFINITIIVI

 inessiivi    uskaltaessa
 instruktiivi uskaltaen

 Passiivi
 inessiivi    uskallettaessa






   IV INFINITIIVI

   nominatiivi  uskaltaminen
   partitiivi   uskaltamista
     

   I PARTISIIPPI 
   aktiivi      uskaltava
   passiivi     uskallettava

   II PARTISIIPPI 
   aktiivi      uskaltanut
   passiivi     uskallettu
</pre></td>
							</tr>
						</table>

					</div>
				</td>
			</tr></table>		</div>
		<div id="footer"><a href="http://www.oph.fi/"><img src="i/oph_logo_ymmarrasuomea.gif" width="157" height="35" alt="OPH" /></a></div>
	</div>
</body>
</html>
